【裁判字號】    96,交上易,4
【裁判日期】    970220
【裁判案由】    業務過失傷害
【裁判全文】
福建高等法院金門分院刑事判決         96年度交上易字第4號
    上  訴  人
    即  被  告  丙○○
    選任辯護人  丁○○
上列上訴人因業務過失傷害案件，不服福建金門地方法院96年度
交易字第8號，中華民國96年8月31日第一審判決（起訴案號：福
建金門地方法院檢察署96年度偵字第202 號），提起上訴，本院
判決如下：
    主  文
上訴駁回。
丙○○緩刑參年。
    事實及理由
一、本案經本院審理結果，認第一審以上訴人即被告丙○○犯刑
    法第284條第2項前段之罪，判處有期徒刑二月，如易科罰金
    ，以新臺幣一千元折算一日，減為有期徒刑一月，如易科罰
    金，以新臺幣一千元折算一日，認事用法及量刑均無不當，
    應予維持，並引用第一審判決書記載之事實、證據及理由。
    （如附件）
二、被告上訴意旨略以：本案被害人乙○○受傷之原因，應歸咎
    於共同被告甲○○（已判決確定）未遵守道路交通安全規則
    ，與被告丙○○之違規停車無關云云。惟查：本案發生前，
    被告丙○○停車之處所非僅為地面劃有禁止停車標線之處所
    ，尚緊鄰金門縣金城鎮○○路227號及229號間巷道與民族路
    之交岔路口，顯然位在交岔路口10公尺內，此觀諸卷附道路
    交通事故現場圖及事故現場相片即明。按交岔路口10公尺內
    非僅禁止停車，亦不得臨時停車，蓋車輛停放在此類處所，
    將造成其他車輛駕駛人於轉入該岔路或自該岔路轉出時視線
    之障礙，致生往來之危險，而被害人乙○○於警詢中亦明確
    指稱被告停放之車牌號碼2N-4613 號自用小客車妨礙伊車輛
    行經之視線，俱徵被告丙○○違規停車，已對上開交岔路口
    往來車輛駕駛人形成視線之障礙甚明，原審認定其有過失，
    及其過失與被害人所受傷害間有相當因果關係，尚無違誤，
    被告猶執陳詞，提起上訴，否認犯罪，並無理由。末查：被
    告未曾因故意犯罪受有期徒刑以上刑之宣告，有臺灣高等法
    院被告前案紀錄表在卷可憑，其因疏忽，致被害人受傷，事
    後已與被害人達成和解（見卷內和解書），被害人復到庭表
    明被告丙○○極具誠意，並已償付和解金，堪認被告丙○○
    已獲被害人之宥恕，歷此偵、審暨科刑教訓後，當知所警惕
    ，信無再犯之虞，本院因認對其宣告之刑以暫不執行為適當
    ，爰依刑法第74條第1項第1款規定，併予諭知緩刑三年，以
    啟自新。
據上論結，應依刑事訴訟法第368 條，刑法第74條第1項第1款，
判決如主文。
本案經檢察官李叔芬到庭執行職務。
中    華    民    國    97    年     2    月    20    日
                  刑事庭審判長法  官  林勤純
                              法  官  朱光仁
                              法  官  蔡新毅
以上正本證明與原本無異。
不得上訴。
                              書記官  李麗鳳
中    華    民    國    97    年     2    月    27    日
※附件
福建金門地方法院刑事判決               96年度交易字第8號
公  訴  人  福建金門地方法院檢察署檢察官
被      告  甲○○  男  44歲（民國○○年○月○○日生）
                    身分證統一編號：Ｚ000000000號
                    住金門縣金寧鄉盤山村頂堡142之1號
選任辯護人  陳素鶯律師
被      告  丙○○  男  36歲（民國○○年○○月○○日生）
                    身分證統一編號：Ｚ000000000號
                    住金門縣金城鎮○○路61巷3號
                    居台中市○○路280號
上列被告等因業務過失傷害案件，經檢察官提起公訴（96年度偵
字第202、244號），本院判決如下：
    主  文
甲○○犯業務過失傷害罪，處有期徒刑貳月，如易科罰金以新臺
幣壹仟元折算壹日，減為有期徒刑壹月，如易科罰金以新臺幣壹
仟元折算壹日。
丙○○犯業務過失傷害罪，處有期徒刑貳月，如易科罰金以新臺
幣壹仟元折算壹日，減為有期徒刑壹月，如易科罰金以新臺幣壹
仟元折算壹日。
    事  實
一、甲○○係佑烽營造有限公司（下稱佑烽公司）負責人，平日
    亦駕駛佑烽公司車輛從事工作，丙○○係臺灣松下技術服務
    股份有限公司（下稱臺灣松下公司）員工，平日駕駛台灣松
    下公司車輛運送物品，均為從事業務之人。於民國95年10月
    21日上午11時10分，甲○○駕駛屬於道路交通安全規則第83
    條非屬汽車範圍動力機械，於行駛路面時同受道路交通安全
    規則規範之鏟土機，為佑烽公司載運紅土前至金門縣金城鎮
    南門里許氏宗祠工地，沿金門縣金城鎮○○路229號與231號
    間之巷子欲往民族路方向行駛，行經民族路交叉路口前，理
    應注意車輛行至無號誌之交岔路口，支線道車應暫停讓幹線
    道車先行，依當時情形，又無不能注意之情事，竟疏未注意
    ，貿然前行；又因丙○○所駕駛車牌號碼2N-4613 號自用小
    貨車，應注意在設有禁止停車標誌、標線之處所不得停車，
    依其情形，又無不能注意之情事，竟疏未注意將上開自用小
    貨車停放於劃設有黃色禁止停車標線之該路口左側，以便於
    為台灣松下公司運送修理品與顧客，適有被害人乙○○駕駛
    車牌號碼PZK-952 號重型機車，本沿民族路單號側機車專用
    道行駛，因丙○○停放之自用小貨車造成乙○○行向及視線
    之障礙，乙○○向左繞過該自用小貨車前行時，亦疏未注意
    車輛行經無號誌之交岔路口，均應減速慢行作隨時停車之準
    備，致以機車右側擦撞上開剷土機剷斗左側，乙○○因此受
    有右側脛骨開放性骨折之傷害。甲○○於肇事後隨即報警處
    理，並於有偵查犯罪職務之員警前往現場處理時，向尚不知
    何人犯罪之員警自首並坦承肇事而接受裁判。
二、案經被害人乙○○訴由金門縣警察局金城警察所報請福建金
    門地方法院檢察署檢察官偵查起訴。
    理  由
一、證據能力之判斷：
        對於卷內告訴人即被害人乙○○於95年10月26日警詢時
    陳述（警卷第20至24頁）及96年3 月31日警詢時陳述（警卷
    第5至8頁）、道路交通事故調查表（警卷第13至14頁）、道
    路交通事故現場圖（警卷第12頁）、現場照片12張（警卷第
    30至35頁）、行政院衛生署金門醫院診斷證明書3 張（警卷
    第9 頁、本院卷第55、56頁）、金城警察所道路交通事故肇
    事人自首情形紀錄表（警卷第28 頁），被告2人表示均同意
    為證據使用（本院卷第32頁準備程序筆錄），又以上證據之
    作成並無不可信之狀況，故均有證據能力。
二、得心證之理由：
（一）被告2 人對於有如前開事實欄所載揭時、地，因丙○○為
      臺灣松下公司運送修理品而將所駕駛車牌號碼2N-4613 號
      自用小貨車停放於劃設有禁止停車標誌、標線處，被告甲○○為佑烽公司載運紅土而駕駛剷土機沿巷道前行與被害
      人乙○○騎乘之車碼PZK-952 號重型機車發生擦撞，致告
      訴人受有傷害等情，業經被告2 人坦承（見本院卷第30、
      31頁準備程序筆錄），並有前開有證據能力之被害人警詢
      陳述、道路交通事故調查表、道路交通事故現場圖、現場
      照片12張、行政院院衛生署金門醫院診斷證明書3 張在卷
      可稽，堪認屬實。
（二）按行至無號誌之交岔路口，支線道車應暫停讓幹線道車先
      行、非屬汽車範圍之動力機械，係指下列各款之一之機械
      ：三、其他特定用途設計製造，不經曳引而能以原動機行
      駛之機械、動力機械應依規定申請核發臨時通行證後，方
      得憑證行駛道路、設有禁止停車標誌、標線之處所不得停
      車，道路交通安全規則第102條第1項第2款、第83條第1項
      第3款、第2項、第112 條第1項第4款分別定有明文。查案
      發當時天氣為晴，道路無缺陷，有道路交通事故調查報告
      表在卷足憑（警卷第13頁），依被告2 人之智識、能力，
      又無不能注意之情事，竟疏未注意，被告丙○○違規停放
      前開車牌號碼2N-4613 號自用小貨車造成本件交叉路口視
      距不良，被告甲○○駕駛剷土機為支線道車，未讓幹線道
      車，貿然前行，致與被害人乙○○發生擦撞，被告2 人確
      未盡其應注意之義務，應負業務過失罪責甚明，就被告 2
      人過失情事，亦有福建省金門縣車輛行車事故鑑定委員會
      96年3 月22日（96）鑑字第39號鑑定意見書（警卷第36至
      38頁）、金門縣車輛行車事故鑑定覆議委員會96年5 月14
      日覆鑑字第9614號鑑定覆議意見書（偵卷第19頁）同此認
      定，可資參佐。至於被害人乙○○行經無號誌交叉路口未
      減速慢行並作隨時停車準備，雖亦有違反道路交通安全規
      則第93條第1項第2款情事，仍無礙被告2 人犯行之認定，
      被害人之過失並不能解免被告2 人之過失，併此敘明。
（三）綜上所述，被害人受有如前述事實欄所載之傷害，有行政
      院衛生署金門醫院診斷證明書3張（警卷第9頁、本院卷第
      55、56頁）可憑，且該等傷害與被告2 人如上過失行為間
      有相當因果關係，故被告2 人業務過失傷害犯行明確，應
      依法論科。
三、論罪科刑理由：核被告2人所為，均係犯刑法第284 條第2項
    前段之業務過失傷害罪，公訴人對被告2 人起訴法條為同法
    第284條第1項前段之過失傷害罪，於本院準備程序均更正為
    同法第284條第2項業務過失傷害罪（本院卷第29頁準備程序
    筆錄），其基本事實同一，本院自應予審理，並已於準備程
    序及審判期日諭知被告2 人前揭所涉法條（本院卷第29、36
    頁）。爰審酌被告甲○○犯罪後態度良好，肇事後隨即報警
    處理，並於有偵查犯罪職務之員警前往現場處理時，向尚不
    知何人犯罪之員警自首並坦承肇事而接受裁判，有金城警察
    所道路交通事故肇事人自首情形紀錄表（警卷第28頁）在卷
    可佐，依刑法第62條前段之規定，爰減輕其刑，被告丙○○
    違規停放車輛致本件交叉路口車況視線不良固為肇事原因，
    然被害人乙○○繞過該違規停放之車輛前行時，未減速慢行
    並作隨時停車之準備，同為肇事原因，被告丙○○肇事情節
    尚屬輕微，及審酌被告2 人並無前科、素行良好，有臺灣高
    等法院被告全國前案紀錄表2 紙可佐（本院卷第25、26頁）
    ，因一時過失疏未遵守道路交通安全規則，迄今均未與告訴
    人達成和解等一切情狀，各量處如主文所示之刑，並依刑法
    第41條第1項前段均諭知對被告2人所處有期徒刑如易科罰金
    折算之標準為以新臺幣1000元折算1日；又被告2人行為時係
    在96年4 月24日以前，應依中華民國九十六年罪犯減刑條例
    第2條第1項第3款之規定，減其宣告刑之2分之1 ，亦如主文
    所示。
據上論斷，應依刑事訴訟法第299條第1 項前段，刑法第284條第
2項前段、第41條第1項前段、第62條前段，刑法施行法第1條之1
，中華民國九十六年罪犯減刑條例第2條第1項第3款、第7條，判
決如主文。
本案經檢察官張漢森到庭執行職務。
中    華    民    國    96    年    8    月     31    日
                  刑事庭        法  官  周美玲
以上正本證明與原本無異。
如不服本判決應於送達後10日內附具理由向本院提出上訴狀。
                                書記官  陳鴻璋
中    華    民    國    96    年    8    月     31    日
附錄本案論罪科刑法條全文
中華民國刑法第284條
（過失傷害罪）
因過失傷害人者，處6月以下有期徒刑、拘役或5百元以下罰金，
致重傷者，處1年以下有期徒刑、拘役或5百元以下罰金。
從事業務之人，因業務上之過失傷害人者，處1年以下有期徒刑
、拘役或1千元以下罰金，致重傷者，處3年以下有期徒刑、拘役
或2千元以下罰金。


司法院資訊處製作；財團法人民間司法改革基金會備份。
